【裁判字號】    90,交易,540
【裁判日期】    901226
【裁判案由】    過失傷害
【裁判全文】
臺灣板橋地方法院刑事判決                          九十年度交易字第五四號
    公  訴  人  臺灣板橋地方法院檢察署檢察官
    被      告  乙○○
右列被告因過失傷害案件，經檢察官聲請簡易判決處刑（聲請案號：九十年度偵緝字
第五五一號），嗣經本院板橋簡易庭認不得以簡易判決處刑（受理案號：九十年度重
交簡字第二一四號），而改依通常程序審理，本院判決如左：
    主  文
乙○○從事業務之人，因業務上之過失傷害人，處拘役伍拾日，如易科罰金以佰元
折算壹日。
    事  實
一、乙○○前曾於八十七年間因侵占案件，經臺灣高等法院判處有期徒刑四月，於八
    十三年四月十二日執行完畢，又於八十五年間因違反麻醉藥品管理條例，經臺灣
    高等法院判處有期徒刑七月，於九十年十二月十四日執行完畢，及九十年間因觸
    犯槍砲彈藥刀械管制條例，經臺灣高等法院判處有期徒刑四月，目前因本案在監
    執行中（不構成累犯）。乙○○係營業大貨車之司機，為從事駕駛業務之人，於
    民國八十九年八月二十六日十三時許，駕駛ＱＫ─○六二號營業大貨車，沿臺北
    縣三重市○○路行駛，行經該路二段一七○號前欲停車安裝商店招牌時，應注意
    車前狀況及兩車併行之間隔，並隨時採取必要之安全措施，而依當時情況亦無不
    能注意情事，竟疏未注意與路邊車輛保持安全於距離，適有甲○○甫買完檳榔，
    亦未注意後方來車即貿然打開停放於路邊之Ｈ三─五五五號營業小客車之車門，
    而遭乙○○所駕大貨車撞擊，致甲○○受有左手第三指末端指節開放性骨折之傷
    害。
二、案經甲○○訴由臺北縣警察局三重分局報請臺灣板橋地方法院檢察署偵查起訴。
    理  由
一、訊據被告乙○○固坦承於右揭時、地與告訴人發生擦撞，致告訴人甲○○受傷，
    惟否認有何過失云云，辯稱：是告訴人突然開門才會撞到等語。惟查，右揭事實
    ，業據告訴人於警訊及偵查中指訴其營業小客車係停在路邊，人已上車，尚未關
    上車門時，被告就撞上我的車門及手等情（參見八十九年度第二一二六○號偵查
    卷第四頁、九十年度偵緝字第五五一號偵查卷第三十一頁背面），復有新光吳火
    獅紀念醫院出具之診斷證明書一紙附卷可稽。且告訴人於警訊時陳述被告告知願
    意負責一切損失，不用報警處理，並送其去醫院就醫，對方未留姓名，只留行動
    電話，．．．．被告有去醫院看我，並有誠意說要賠償，但八十九年八月三十一
    日就聯絡不上等語，而告訴人距離車禍發生十日即八十九年九月六日始報警處理
    ，足見被告於車禍發生當時確實自認有過失，故不希望告訴人報警處理，從而告
    訴人前開指訴，應為真實，被告前開所辯，不足採信。按汽車行駛時，駕駛人應
    注意兩車併行之間隔，並隨時採取必要之安全措施，道路交通安全規則第九十四
    條第三項定有明文。本件告訴人雖係將車停放於路邊，被告疏未注意保持兩車併
    行之距離，違反上開道路交通安全規定而肇事，其就本件事故之發生負有過失至
    明。雖告訴人因未注意後方來車即貿然打開車門亦同有過失，然不能因之解免被
    告罪責。前開被告之過失行為，核與告訴人之傷害間，具有相當因果關係，本件
    事證明確，被告犯行，應堪認定，應依法論科。
二、被告係以駕駛營業小客車為業，係從事駕駛業務之人，核其所為，係犯刑法第二
    百八十四條第二項前段之業務過失傷害罪。爰審酌被告之品性、過失程度、告訴
    人所受傷害，告訴人就本件傷害亦與有過失及並未與告訴人達成和解賠償、犯罪
    後之態度等一切情狀，量處如主文所示之刑，並諭知其易科罰金之折算標準，資
    以懲儆。又被告行為後，刑法第四十一條已於九十年一月十日修正公布施行，並
    於同年月十二日生效，其得易科罰金之罪已變更放寬為犯最重本刑為五年以下有
    期徒刑以下之刑之罪，比較新舊法結果，對被告並無不利之影響，依刑法第二條
    第一項前段之規定，應適用裁判時之法律，爰依裁判時之修正後刑法第四十一條
    第一項前段規定諭知其易科罰金之折算標準，資以懲儆。
據上論斷，應依刑事訴訟法第二百九十九條第一項前段，刑法第二條第一項前段、第
二百八十四條第二項前段、修正後刑法第四十一條第一項前段，罰金罰鍰提高標準條
例第一條前段、第二條，判決如主文。
本案經檢察官方伯勳到庭執行職務
中      華      民      國       九十       年    十二    月   二十六   日
                                      臺灣板橋地方法院刑事第六庭
                                          法  官  徐  玉  玲
右正本證明與原本無異。
如不服本判決應於送達後十日內向本院提出上訴狀。
                                          書記官  陳  淑  芳
中      華      民      國       九十       年    十二    月   三十一   日
附錄本案論罪科刑法條全文：
中華民國刑法第二百八十四條
(過失傷害罪)
因過失傷害人者，處六月以下有期徒刑、拘役或五百元以下罰金，致重傷者，處一年
以下有期徒刑、拘役或五百元以下罰金。
從事業務之人，因業務上之過失傷害人者，處一年以下有期徒刑、拘役或一千元以下
罰金，致重傷者，處三年以下有期徒刑、拘役或二千元以下罰金。


司法院資訊處製作；財團法人民間司法改革基金會備份。
